臺灣士林地方法院交通事件裁定
原處分機關　交通部公路總局臺北區監理所基隆監理站
異　議　人
即受處分人　甲○○
上列異議人即受處分人因違反道路交通管理處罰條例案件，對於
交通部公路總局臺北區監理所基隆監理站民國96年3 月20日所為
之處分（原處分案號：基監字第裁42-ZIC006071號），聲明異議
，本院裁定如下：
    主  文
異議駁回。
    理  由
一、按汽車行駛於高速公路、快速公路或設站管制之道路，不遵
    使用限制、禁止、行車管制及管理事項之管制規則而有行車
    速度超過規定之最高速限或低於規定之最低速限之行為者，
    處汽車駕駛人新臺幣（下同）3,000 元以上6,000 元以下罰
    鍰，並記違規點數1 點，道路交通管理處罰條例第33條第1
    項第1 款及第63條第1 項第1 款分別定有明文。
二、原處分意旨略以：異議人即受處分人甲○○所有之車牌號碼
    8489-KC 號自小客車，於95年12月13日15時46分許，在國道
    五號南下28.7公里處，經內政部警政署國道公路警察局第九
    警察隊執勤員警拍照逕行舉發「速限70公里，經雷達（射）
    測定行速為87公里，超速17公里」，依道路交通管理處罰條
    例第33條第1 項第1 款，裁處異議人罰鍰3,000 元，並依同
    條例第63條第1 項第1 款，記違規點數1 點。
三、聲明異議意旨略以：一般國道最低速限是90公里起跳，這已
    經是20至30年之慣例，當初設計規劃之國道5 號高速公路也
    等同國道1 、3 號公路之標準施工，所以在70公里速限下執
    法是不合理之規定。又臺北市市區○市○○道及洲美快速道
    路行車速限皆為80公里，始能與實際的需要相符合云云。
四、經查，異議人甲○○所有之車牌號碼8489-KC 號自小客車，
    於95年12月13日下午3 時46分許，行經國道五號南下28.7公
    里處，因「速限70公里，經雷達（射）測定行速為87公里，
    超速17公里」之違規，經警拍照逕行舉發之事實，此為異議
    人所不爭執，並有舉發通知單及採證照片各1 紙在卷可憑。
    異議人雖以前詞置辯，然查，最高速限標誌，用以告示車輛
    駕駛人前方道路最高行車時速之限制，不得超速，其限制之
    時速由主管機關參照路線設計、道路狀況、交通量、肇事資
    料及其他因素定之，道路交通標誌標線號誌設置規則第85條
    定有明文，是公路主管機關對某路段之速限應若干，既係依
    法令所賦予之權限，而有裁量自由，自無違法可言，充其量
    僅生妥當與否之問題。異議人如認本件系爭路段速限70公里
    不合理，自應循正當途徑，向主管機關建議反映，促其檢討
    改善，惟該等設置在未依法定程序變更前，異議人仍應有遵
    守之義務，自不待言。異議人主觀上認為本件系爭路段速限
    70公里不合理，違反道路使用慣例，逕行違反規定而超速行
    駛，依上開說明，自不能解免其違規超速之處罰。此外，依
    舉發單位以96年4 月16日公警九交字第0960970570號函檢送
    之雷射測速槍檢驗證明，及駐美國臺北經濟文化代表處證明
    書，足認本件舉發照片所示測速結果之準確性無庸置疑，是
    異議人前揭所辯，尚無可採。本件事證明確，異議人所有上
    開車輛之前開違規行為，堪以認定。
五、綜上所述，本件異議人所有之上開車輛確有於前揭時、地，
    行車速度超過規定之最高速限未滿20公里之違規事實，從而
    ，原處分機關依首揭規定，裁處異議人罰鍰3,000 元，並記
    違規點數1 點，自無不當。本件聲明異議為無理由，應予駁
    回。
據上論斷，應依道路交通案件處理辦法第19條，裁定如主文。
中　　華　　民　　國　　96　　年　　6 　　月　　22　　日
                  交通法庭法  官    許碧惠
以上正本證明與原本無異。
如不服本裁定，應於裁定送達後5 日內，向本院提出抗告狀。
                          書記官    徐仁豐
中　　華　　民　　國　　96　　年　　6 　　月　　22　　日
